臺灣高雄地方法院民事裁定　　　　　　　96年度訴字第1238號
原　　　告　甲○○
　　　　　　乙○○
被　　　告　翠華國宅一期社區住戶管理委員會
特別代理人　丙○○
上列當事人間選舉無效事件，原告聲請選任被告翠華國宅一期社
區住戶管理委員會之特別代理人，本院裁定如下：
  主  文
選任丙○○於原告提起本院九十六年度訴字第一二三八號選舉無
效之訴時，為被告翠華國宅一期社區住戶管理委員會之特別代理
人。
  理  由
一、聲請意旨略以：翠華國宅一期社區住戶管理委員會（誤為翠
    華社區管理委員會）第4 屆管理委員任期至96年2 月28日屆
    滿，因第五屆委員選舉有所爭議，主辦第5 屆管理委員選舉
    之第4 屆管理委員會尚未公告當選名單，而第4 屆管理委員
    已屆期解任，是翠華國宅一期社區住戶管理委員會現無管理
    委員，聲請選任特別管理人以遂行訴訟等語。
二、按主任委員、管理委員之選任、解任、權限與其委員人數、
    召集方式及事務執行方法與代理規定，依區分所有權人會議
    之決議；但規約另有規定者，從其規定；前項管理委員、主
    任委員及管理負責人任期屆滿未再選任或有第20條第2 項所
    定之拒絕移交者，自任期屆滿日起，視同解任，公寓大廈管
    理條例第29條第2 項後段、第4 項分別定有明文。而翠華國
    宅一期社區住戶管理委員會之規約中並無管理委員任期屆滿
    尚未選任時之規定，有管理規約1 份附卷可稽（詳卷第13頁
    ），而第4 屆主任委員亦認舊管理委員任期屆滿未合法選任
    新管理委員時，舊管理委員職務仍解任，（詳卷第54頁），
    足見該社區區分所有人會議對管理委員任期屆滿時新委員尚
    未選任之情形亦未作何決議，則該社區如有舊管理委員任期
    屆滿，新管理委員尚未合法選任之情形，該時即無管理委員
    。
三、次按對於無訴訟能力人為訴訟行為，因其無法定代理人，或
    其法定代理人不能行代理權，恐致久延而受損害者，得聲請
    受訴法院之審判長，選任特別代理人，民事訴訟法第51條亦
    有明文。而翠華國宅一期社區住戶管理委員會第4 屆管理委
    員任期已屆滿，第5 屆管理委員因選舉過程有爭議，尚未公
    告當選名單，業經第4 屆主任委員陳稱在卷，並為原告所不
    爭執，上開事實應堪認定。而第5 屆管理委員選舉既因選舉
    過程有爭議，而未經主辦之第4 屆管理委員會公告當選名單
    ，則依適當程序確認前，第5 屆管理委員即難認已合法產生
    ，依上所示翠華國宅一期社區住戶管理委員會目前即無管理
    委員，從而原告聲請對被告翠華國宅一期社區住戶管理委員
    會選任特別代理人，依上規定所示即無不合，應予准許。本
    院審酌第4 屆管理委員會之主任委丙○○依上開規定雖已解
    任，因甫在任從事管理，對該管理委員會之事務自最嫻熟，
    且其未參加第5 屆管理委員之選舉，立場亦無偏袒之虞，則
    在第5 任管理委員依法選出公告前，被告翠華國宅一期社區
    住戶管理委員會被訴之本件選舉無效之訴，由其代理為訴訟
    行為最為適當，爰選任丙○○為特別代理人。
四、依民事訴訟法第51條第1項，裁定如主文。
中　　華　　民　　國　　96　　年　　7 　　月　　31　　日
                  民事第一庭審判長法  官  陳嘉惠
正本係照原本作成。
不得抗告。
中　　華　　民　　國　　96　　年　　7 　　月　　31　　日
                                  書記官　鍾淑美
